【裁判字號】    97,訴,4561
【裁判日期】    971231
【裁判案由】    毒品危害防制條例
【裁判全文】
臺灣臺中地方法院刑事判決              97年度訴字第4561號
公  訴  人  臺灣臺中地方法院檢察署檢察官
被      告  甲○○
上列被告因違反毒品危害防制條例案件，經檢察官提起公訴（97
年度撤緩毒偵字第29號），被告自白犯罪，本院合議庭裁定由受
命法官獨任依簡式審判程序審理，判決如下：
    主  文
甲○○施用第一級毒品，累犯，處有期徒刑捌月；又施用第一級
毒品，累犯，處有期徒刑捌月，扣案之第一級毒品海洛因（壹包
，驗餘淨重零點壹壹捌公克），沒收銷燬之。應執行有期徒刑
壹年貳月，扣案之第一級毒品海洛因（壹包，驗餘淨重零點壹
壹捌公克），沒收銷燬之。
    事  實
一、甲○○前因施用毒品案件，經觀察、勒戒後，認有繼續施用
    毒品之傾向，由臺灣臺中地方法院檢察署檢察官聲請強制戒
    治，於民國87年12月10日執行完畢。又因施用毒品案件，經
    送強制戒治，於92年11月29日執行完畢。再因違反毒品危害
    防制條例案件，經法院判處有期徒刑1 年2 月確定；另因違
    反毒品危害防制條例案件，經法院判處有期徒刑1 年4 月，
    嗣經裁定減刑為應執行有期徒刑8 月確定，上開案件接續執
    行，於96年9 月27日縮短刑期執行完畢。詎仍不知悛改，基
    於施用第一級毒品之犯意，各於下列時、地，為下列犯行：
  (一)於96年10月15日某時，在臺中市北屯區子巷76號住處內，
    將毒品海洛因摻水置入針筒，以注射方式，施用第一級毒品
    海洛因1 次。嗣於96年10月17日10時35分許，為警在上址查
    獲，經採尿送驗，結果呈嗎啡陽性反應，始悉上情。
  (二)於97年1 月15日某時，在臺中市北屯區子巷76號住處內，
    將毒品海洛因摻水置入針筒，以注射方式，施用第一級毒品
    海洛因1 次。嗣於97年1 月19日13時30分許，在臺中市○區
    ○○路二段與梅川東路口，因交通違規為警欄查，當場扣得
    第一級毒品海洛因（1 包，驗餘淨重0.1318公克），經採尿
    送驗，結果呈嗎啡陽性反應，始悉上情。
二、案經彰化縣警察局田中分局及臺中市警察局第二分局報請臺
    灣臺中地方法院檢察署檢察官偵查起訴。
    理  由
一、上揭事實，業經被告甲○○於本院坦白承認，並有檢驗呈「
    嗎啡陽性」之詮昕科技股份有限公司及中山醫學大學附設醫
    院檢驗科藥物檢測中心尿液檢驗報告各1 紙在卷可稽，復有
    第一級毒品海洛因（1 包，驗餘淨重0.1318公克）扣案可資
    佐證。而扣案之海洛因1 包（驗餘淨重0.1318公克），經送
    行政院衛生署草屯療養院鑑定結果，確認「檢出海洛因」，
    屬第一級毒品，有該院鑑定書附卷可稽，足認被告自白與事
    實相符，應可採信。又其前因施用毒品案件，經觀察、勒戒
    後，認有繼續施用毒品之傾向，由臺灣臺中地方法院檢察署
    檢察官聲請強制戒治，於87年12月10日執行完畢。又因施用
    毒品案件，經送強制戒治，於92年11月29日執行完畢。再因
    違反毒品危害防制條例案件，經法院判處有期徒刑1 年2 月
    確定；另因違反毒品危害防制條例案件，經法院判處有期徒
    刑1 年4 月，嗣經裁定減刑為應執行有期徒刑8 月確定，上
    開案件接續執行，於96年9 月27日縮短刑期執行完畢，有臺
    灣高等法院被告前案紀錄表在卷。本件事證明確，被告犯行
    ，堪以認定。
二、核被告所為，係犯毒品危害防制條例第10條第1 項之施用第
    一級毒品罪。被告持有第一級毒品進而施用，其持有之低度
    行為，為施用之高度行為吸收，不另論罪。又其前因違反毒
    品危害防制條例案件，經法院判處有期徒刑1 年2 月確定；
    另因違反毒品危害防制條例案件，經法院判處有期徒刑1 年
    4 月，嗣經裁定減刑為應執行有期徒刑8 月確定，上開案件
    接續執行，於96年9 月27日縮短刑期執行完畢，有臺灣高等
    法院被告前案紀錄表在卷可稽。茲被告受徒刑之執行完畢，
    5 年以內故意再犯有期徒刑以上之罪，為累犯，應依刑法第
    47條第1 項規定，各加重其刑。其所犯上開2 罪間，犯意各
    別，行為互殊，應分論併罰。爰審酌被告前因施用毒品案件
    ，經觀察、勒戒、強制戒治及執行有期徒刑，仍未戒絕，繼
    續施用毒品海洛因，顯見其一再沈溺於毒品，不能自拔，及
    犯後坦承犯行等一切情狀，量處如主文所示之刑，併定其應
    執行之刑。扣案之第一級毒品海洛因（1 包，驗餘淨重0.13
    18公克），屬查獲之毒品，不問屬於犯人與否，依毒品危害
    防制條例第18條第1 項前段，宣告沒收銷燬之。
據上論斷，應依刑事訴訟法第273 條之1 第1 項、第284 條之1
、第299 條第1 項前段，毒品危害防制條例第10條第1 項、第18
條第1 項前段，刑法第11條前段、第47條第1 項、第51條第5 款
，判決如主文。
本案經檢察官乙○○到庭執行職務
中    華    民    國    97    年    12    月    31    日
                  刑事第十六庭  法  官  柯志民
上正本證明與原本無異。
如不服本判決，應於收送達後10日內向本院提出上訴書狀（應敘
述具體理由並附繕本）。
上訴書狀如未敘述理由，應於上訴期間屆滿後20日內補提理由書
於本院。
                                書記官  賴亮蓉
中    華    民    國    97    年    12    月    31    日
論罪之法條全文：
毒品危害防制條例第10條
施用第一級毒品者，處六月以上五年以下有期徒刑。
施用第二級毒品者，處三年以下有期徒刑。


司法院資訊處製作；財團法人民間司法改革基金會備份。
